臺灣板橋地方法院刑事判決　　　　　　 100年度易字第1720號
公　訴　人　臺灣板橋地方法院檢察署檢察官
被　　　告　羅淑珍
上列被告因竊盜案件，經檢察官提起公訴（100 年度偵字第5663
號），本院判決如下：
    主  文
羅淑珍竊盜，處罰金新臺幣仟元，如易服勞役，以新臺幣壹仟
元折算壹日。
    事  實
一、羅淑珍意圖為自己不法之所有，於民國100 年1 月20日19時
    32分許，在新北市○○區○○路1 號統一便利超商店內，徒
    手竊取該超商店長張文亮所管領，置於冷凍櫃內之香滷雞胗
    1 包，市價為新臺幣（下同）28元，得手後據為己有，並未
    經結帳即離去上開超商。幸為張文亮當場發現追出店外，並
    旋即在新北市○○區○○路3 段60巷口，攔下手持上開香滷
    雞胗之羅淑珍後，要求羅淑珍一同返回超商內。羅淑珍雖同
    意，然於返回超商途中，將所竊得之上開香滷雞胗1 包丟棄
    路邊而滅失。
二、案經張文亮訴由新北市政府警察局中和第一分局移請臺灣板
    橋地方法院檢察署檢察官偵查起訴。
    理  由
一、按被告以外之人於偵查中向檢察官所為陳述，除顯有不可信
    之情況者外，得為證據，刑事訴訟法第159 條之1 第2 項定
    有明文。偵查中被告以外之人於偵查中之證詞，性質上屬傳
    聞證據。惟現階段刑事訴訟法規定檢察官代表國家偵查犯罪
    、實施公訴，依法其有訊問被告、證人及鑑定人之權，證人
    、鑑定人且須具結，而實務運作時，檢察官偵查中向被告以
    外之人所取得之陳述，原則上均能遵守法律規定，不致違法
    取供，其可信度極高，職是，被告以外之人前於偵查中已具
    結而為證述，除反對該項供述得具有證據能力之一方，已釋
    明「顯有不可信之情況」之理由外，應認有證據能力。查證
    人張文亮於檢察官偵查時具結所為之證述，並無證據顯示有
    違法取供之情形，且客觀上並無顯不可信之情況，是本判決
    以下所引用證人張文亮於偵查中之證言具有證據能力。
二、訊據被告羅淑珍固坦承上揭時間確實有至該便利商店內，惟
    矢口否認有何竊盜犯行，辯稱：是店長看錯人，伊有自冷凍
    櫃中拿出1 包冷凍水餃，伊至雜誌區看雜誌，伊應該將冷凍
    水餃放在雜誌區，因為伊覺得不舒服，所以就離開超商，伊
    離開超商之時，手上並未拿超商任何物品，伊手上只有拿自
    己的傘云云（見本院卷第11頁背面、12頁），經查：
（一）證人張文亮於本院審理時證述：伊於當天（即100 年1 月
      20日）晚上，伊在超商辦公室作帳，伊從監視器注意到被
      告進入超商，伊見被告進入門市後，伊從辦公室走到賣場
      內，被告說伊很面熟，好像在哪裡見過伊；伊後來到辦公
      室裡看監視器畫面注意到被告從冷凍櫃內拿了1 包食品，
      沒有結帳就走出門市，伊就確認錄影帶畫面，被告確實拿
      了1 包東西出去，伊就追出去，離開門市右轉出去約50公
      尺，被告正在過馬路，伊攔下被告，跟被告說她拿東西沒
      有結帳，伊有看見被告手拿著1 包伊們門市冷凍食品，因
      剛離開冷凍櫃，食品外觀上還有1 層白色的霜，伊記得被
      告手上拿一把長傘，手上還拿1 包冷凍食品，伊跟被告說
      請她跟伊回門市處理，被告就跟伊回去，伊想被告已經願
      意跟伊回去，所以伊就走在前方，後來回到門市，伊問被
      告東西（指冷凍食品）呢？才發現東西（指冷凍食品）已
      經不見，伊就向被告表示要報警；後來巡邏員警經過發現
      ，警察到後有帶伊們去找，但沿路已經找不到物品；伊追
      出店外發現被告手上拿店內的香滷雞胗等情明確（見本院
      卷第24、25頁），核與其於偵查中證述情節相符（見偵卷
      第14、15頁）。且證人張文亮上揭證述從監視器畫面中發
      現被告自超商賣場冷凍櫃中取出物品等情節，亦與經證人
      張文亮當庭所指認之監視器畫面翻拍照片（見偵卷第6 頁
      圖片2 、3 、4 ）所示，圖中人影有以手伸向門市中冷凍
      櫃情形相合。又證人張文亮證述：曾於其他門市監視器畫
      面見過被告竊取物品畫面，而對被告有印象，但在本案前
      與被告並不認識，亦未曾與被告交談，亦沒有任何糾紛仇
      恨等情綦詳（見本院卷第25頁），則證人張文亮雖曾於案
      發前自其他門市監視器畫面中，曾懷疑被告涉及竊盜，惟
      並無與被告有何恩怨嫌隙，而甘冒誣告、偽證之刑責，而
      誣指被告之動機，是證人張文亮上揭證述內容，應值採信
      。被告所辯係事後卸責之詞，不足採信。是被告於上揭時
      、地，自該超商門市冷凍櫃中，取出冷凍雞胗1 包後未至
      櫃臺結帳，逕自離開，而竊取該冷凍雞胗1 包得手等情，
      應可認定。
（二）綜上所述，本件事證明確，被告犯行堪以認定，應依法論
      科。
三、核被告羅淑珍所為，係犯刑法第320 條第1 項之竊盜罪。爰
    審酌被告竊盜之手段、智識程度、前未曾受過刑事罪刑宣告
    ，此有臺灣高等法院被告前案紀錄表1 件在卷可按，素行良
    好，所竊得物品價值甚微，告訴人所受損害有限，被告犯後
    未坦承犯行之態度等一切情狀，量處如主文所示之刑，並諭
    知易服勞役之折算標準，以示懲儆。
據上論斷，應依刑事訴訟法第299 條第1 項前段，刑法第320 條
第1 項、第42條第3 項，刑法施行法第1 條之1 第1 項、第2 項
前段，判決如主文。
本案經檢察官洪松標到庭執行職務。
中    華    民    國   100    年    8     月    12    日
                  刑事第二十一庭法  官  方鴻愷
以上正本證明與原本無異。
如不服本判決應於收受判決後10日內向本院提出上訴書狀，並應
敘述具體理由。其未敘述上訴理由者，應於上訴期間屆滿後20日
內向本院補提理由書（均須按他造當事人之人數附繕本）「切勿
逕送上級法院」。
                                書記官  江怡萱
中    華    民    國   100    年    8     月    15    日
附錄本案論罪科刑法條全文：
中華民國刑法第320條
意圖為自己或第三人不法之所有，而竊取他人之動產者，為竊盜
罪，處5 年以下有期徒刑、拘役或5 百元以下罰金。
意圖為自己或第三人不法之利益，而竊佔他人之不動產者，依前
項之規定處斷。
前二項之未遂犯罰之。